【裁判字號】    95,訴,464
【裁判日期】    950630
【裁判案由】    違反毒品危害防制條例
【裁判全文】
臺灣臺南地方法院刑事判決               95年度訴字第464號
公  訴  人  臺灣臺南地方法院檢察署檢察官
被      告  乙○○
                    （另案在臺灣臺南監獄臺南分監執行中）
上列被告因違反毒品危害防制條例案件，經檢察官提起公訴（九
十五年度營毒偵字第十八號），暨移送併案審理（九十五年度營
毒偵字第一六四號），被告於準備程序中就被訴事實及移送併案
審理之事實為有罪之陳述，受命法官於聽取當事人之意見後，本
院合議庭裁定由受命法官獨任進行簡式審判程序，判決如下：
    主    文
乙○○連續施用第一級毒品，累犯，處有期徒刑拾月。
    事    實
一、乙○○前於民國九十一年間，均因違反毒品危害防制條例案
    件，分別經臺灣高雄地方法院以九十一年度訴字第二四一四
    號、九十一年度易字第二七七一號，判處有期徒刑八月及二
    月，二罪再經定應執行刑九月確定，於九十三年九月二十三
    日執行完畢出監。乙○○另於八十九年間，因違反毒品危害
    防制條例案件，經臺灣高雄地方法院以八十九年度毒聲字第
    九三七一號裁定送觀察、勒戒後，認有繼續施用毒品之傾向
    ，再經臺灣高雄地方法院以八十九年度毒聲字第一○○二五
    號裁定令入戒治處所施以強制戒治，因戒治執行滿三月後，
    認無繼續戒治之必要，而以九十年度毒聲字第三一九八號裁
    定停止戒治，所餘戒治期間付保護管束，九十年六月十二日
    停止戒治釋放，九十年十二月二十六日保護管束期滿未經撤
    銷而強制戒治執行完畢，並經臺灣高雄地方法院檢察署檢察
    官以九十一年度戒毒偵字第四○號為不起訴處分確定。詎其
    於上開有期徒刑及強制戒治執行完畢後五年內，復基於施用
    第一級毒品之概括犯意，自上開有期徒刑執行完畢後某日起
    至九十五年四月一日上午八時止，在其位於臺南縣柳營鄉太
    康村太康二二之一八號之住處及臺南縣新營市○○路五號公
    園附近，以將第一級毒品海洛因（下稱海洛因）粉末溶解於
    水後再以針筒注射手臂之方式，連續施用海洛因多次。嗣先
    後於九十四年十一月二十一日某時及九十五年四月一日中午
    十二時許，分別在臺南縣新營市○○路及臺南縣警察局新營
    分局太宮派出所內調查交通事故時查獲。上開查獲日均經警
    採尿送驗呈海洛因人體代謝物嗎啡陽性反應，而查悉上情。
二、案經臺南縣警察局新營分局報請臺灣臺南地方法院檢察署檢
    察官偵查起訴暨同署檢察官移請併案審理。
    理    由
一、上開犯罪事實，業據被告乙○○於本院審理時自白不諱，而
    被告先後於九十四年十一月二十一日、九十五年四月一日為
    警採尿送驗結果，均呈海洛因人體代謝物嗎啡陽性反應，有
    長榮大學於九十四年十二月七日、九十五年四月二十日出具
    之確認報告各一份及臺南縣警察局新營分局採取尿液編號對
    照表及採取尿液名冊各二份在卷為憑。足見被告上開自白與
    事實相符，應可採信。
二、按觀察、勒戒或強制戒治執行完畢釋放後，五年內再犯毒品
    危害防制條例第十條施用第一、二級毒品之罪者，檢察官應
    依法追訴，毒品危害防制條例第二十三條第二項，定有明文
    。被告於八十九年間，因違反毒品危害防制條例案件，經臺
    灣高雄地方法院以八十九年度毒聲字第九三七一號裁定送觀
    察、勒戒後，認有繼續施用毒品之傾向，再經臺灣高雄地方
    法院以八十九年度毒聲字第一○○二五號裁定令入戒治處所
    施以強制戒治，因戒治執行滿三月後，認無繼續戒治之必要
    ，而以九十年度毒聲字第三一九八號裁定停止戒治，所餘戒
    治期間付保護管束，九十年六月十二日停止戒治釋放，九十
    年十二月二十六日保護管束期滿未經撤銷而強制戒治執行完
    畢，並經臺灣高雄地方法院檢察署檢察官以九十一年度戒毒
    偵字第四○號為不起訴處分確定等情，有臺灣臺南地方法院
    檢察署刑案資料查註紀錄表、臺灣高等法院被告前案紀錄表
    及在監在押全國紀錄表、不起訴處分書各一份附卷可稽。被
    告於前次強制戒治執行完畢後五年內再犯本件施用第一級毒
    品之罪，事證明確，犯行洵堪認定，應予依法論科。
三、查海洛因屬毒品危害防制條例第二條第二項第一款所列之第
    一級毒品。故核被告所為，係犯毒品危害防制條例第十條第
    一項之施用第一級毒品罪。被告非法持有第一級毒品海洛因
    之低度行為，為其施用之高度行為所吸收，不另論罪。其先
    後多次施用第一級毒品之犯行，時間緊接，犯罪構成要件相
    同，顯係基於概括犯意反覆為之，為連續犯，應依刑法第五
    十六條之規定論以一罪，並依法加重其刑。至被告自九十四
    年十一月二十一日起至九十五年四月一日上午八時許止之連
    續施用第一級毒品犯行，雖未據起訴，然檢察官就犯罪事實
    一部起訴者，其效力及於全部，上揭部分與本案檢察官起訴
    論罪科刑之部分，具有連續犯之關係，已如前述，本院自應
    就檢察官移請本院併案審理部分（即臺灣臺南地方法院檢察
    署九十五年度營毒偵字第一六四號），一併加以審判；而公
    訴意旨雖認被告自九十二年一月十四日出戒治所起至九十四
    年十一月二十日止，有施用海洛因之犯行，惟業經蒞庭之公
    訴人當庭減縮犯罪事實始點係自九十三年九月二十三日起，
    基於檢察一體原則，自應以蒞庭檢察官到庭後陳述之犯罪事
    實為本件起訴效力之範圍，附此敘明。又被告於九十一年間
    ，均因違反毒品危害防制條例案件，分別經臺灣高雄地方法
    院以九十一年度訴字第二四一四號、九十一年度易字第二七
    七一號，判處有期徒刑八月及二月，二罪再經定應執行刑九
    月確定，而於九十三年九月二十三日執行完畢出監等情，有
    上開刑案資料查註紀錄表及被告前案紀錄表在卷可參，其於
    有期徒刑執行完畢後，五年內再犯本件有期徒刑以上之罪，
    為累犯，應依刑法第四十七條之規定，遞加重其刑。爰審酌
    被告經觀察、勒戒、強制戒治及有期徒刑之處遇措施後，猶
    未能深切體認毒品危害己身之鉅，及早謀求脫離毒害之道，
    反而於出監出所後隨即再犯，未見有何警惕及悔意，足徵被
    告依賴毒品至深，自有使其接受相當時期監禁處遇之必要，
    惟被告於本院審理時坦承犯行，犯後態度尚可，且施用毒品
    固戕害個人健康，然未侵害他人權益、犯罪手段平和及其智
    識程度等一切情狀，量處如主文所示之刑。
據上論斷，應依刑事訴訟法第二百七十三條之一第一項、第二百
九十九條第一項前段，毒品危害防制條例第十條第一項，刑法第
十一條前段、第五十六條、第四十七條，判決如主文。
本案經檢察官甲○○到庭執行職務。
中    華    民    國    95    年    6     月    30    日
                  刑事第二庭    法  官  陳賢德
以上正本證明與原本無異。
如不服本判決，應於收受送達後10日內向本院提出上訴書狀（應
附繕本）。
                                書記官  王志銘
中    華    民    國    95    年    7     月    3     日
毒品危害防制條例第十條第一項：
施用第一級毒品者，處六月以上五年以下有期徒刑。


司法院資訊處製作；財團法人民間司法改革基金會備份。
